【裁判字號】    98,抗,326
【裁判日期】    981022
【裁判案由】    聲請定其應執行刑
【裁判全文】
臺灣高等法院高雄分院刑事裁定           98年度抗字第326號
抗  告  人
即  受刑人  甲○○
                    現於臺灣高雄第二監獄執行中
上列抗告人因聲請定其應執行刑案件，不服臺灣屏東地方法院中
華民國98年7 月28日裁定（98年度聲字第171 號），提起抗告，
本院裁定如下：
    主  文
原裁定撤銷，並發回臺灣屏東地方法院。
    理  由
一、抗告意旨略以：抗告人即受刑人甲○○所犯如附表編號2 所
    之罪，其犯罪日期係95年3 月間某日，而抗告人另違反電信
    法遭法院判決有罪之確定日期為95年3 月6 日，附表編號2
    所示之罪既無法排除係於95年3 月6 日以前所犯，依罪疑惟
    輕法理，應准予依法定應執行刑，原審法院不察，駁回檢察
    官定執行刑之聲請，為此提起抗告等語。
二、按「裁判確定前犯數罪者，併合處罰之」；又「數罪併罰有
    二裁判以上者，依刑法第51條之規定，定其應執行之刑」；
    又「依刑法第53條應依同法第51條第5 款至第7 款之規定，
    定其應執行之刑者，由該案犯罪事實最後判決之法院之檢察
    官，聲請該法院裁定之」，刑法第50條、第53條及刑事訴訟
    法第477 條第1 項分別定有明文。另按「檢察官聲請定應執
    行刑之案件，法院就檢察官所聲請定應執行刑之各罪審核結
    果，認為均合於定應執行刑之要件而裁定確定，縱事後檢察
    官發現被告另犯未經其聲請定執行刑之他罪，而原聲請定應
    執行刑之各罪，其犯罪日期部分在被告另犯之他罪判決確定
    後，亦僅屬檢察官是否得再就該他罪聲請原法院裁定更定其
    應執行刑之問題，與判斷原定應執行刑之裁定是否違背法令
    無關，尚難執此謂原確定裁定違背法令。至檢察官倘應另行
    依法聲請裁定更定其應執行刑，則法院再為更定其應執行刑
    之裁定時，前定之執行刑裁定，當然失其效力（最高法院59
    年台抗字第367 號判例參照）。」（最高法院96年台非字第
    198 號、同院89年台非字第196 號判決意旨參照）。
三、經查：抗告人所犯附表編號1 、2 所示之罪，係由最後事實
    審法院檢察官向原審法院為定其應執行刑之聲請，經核所聲
    請內容與上開刑法第50條、第53條及第51條規定相符。原審
    法院未依聲請內容准予定其應執行刑，尚有未合。至若檢察
    官事後發現被告另犯未經其聲請定執行刑之他罪，而原聲請
    定應執行刑之罪之犯罪日期在被告另犯之他罪判決確定日期
    之後，亦僅屬檢察官是否得再就該他罪聲請原法院裁定更定
    其刑之問題，與判斷原定應執行刑之裁定是否合法無關，併
    予敘明。
四、綜上所述，原審法院遽予駁回檢察官之聲請，尚有未洽。抗
    告意旨雖非以同一事由，指摘原審裁定不當，然原裁定既有
    上開可議之處，自應由本院將原審聲請駁回之裁定撤銷，發
    回原審法院，另為適法之裁定。
據上論斷，應依刑事訴訟法第413 條，裁定如主文。
中    華    民    國    98    年    10    月    22    日
                  刑事第一庭    審判長法  官  周賢銳
                                      法  官  徐美麗
                                      法  官  施柏宏
以上正本證明與原本無異。
不得抗告。
中    華    民    國    98    年    10    月    27    日
                                      書記官  魏文常


司法院資訊處製作；財團法人民間司法改革基金會備份。
